ACORDAO-COMPLETO-2360724

ACÓRDÃO DE RELAÇÃO

ACÓRDÃO DE RELAÇÃO 6838/2019 ATA 26/2019 - PRIMEIRA CÂMARA

Acórdão 6838/2019-TCU-Primeira Câmara
Os Ministros do Tribunal de Contas da União ACORDAM, por unanimidade, com fundamento nos arts. 1º, inciso I, e 27, da Lei nº 8.443, de 16 de julho de 1992, c/c o art. 218 do Regimento Interno/TCU, de acordo com os pareceres emitidos nos autos, em:
a) dar quitação à empresa Troupe Produções Ltda. - Epp, ante o recolhimento integral do débito a que foi condenada solidariamente com Associação da Parada do Orgulho de Gays, Lésbicas, Bissexuais e Transgêneros de São Paulo e Alexandra Peixe dos Santos, bem como da multa individual que lhe foi imputada (subitens 9.4.2 e 4.5 do Acórdão 4556/2018-TCU-Primeira Câmara) ;
b) reconhecer o crédito perante a União com relação aos valores de débito e multa recolhidos a maior (saldos credores nos valores de R$ 1.482,54 e R$ 72,13, na data de 23/01/2019) , cuja restituição poderá ser requerida a este Tribunal, adotando-se os procedimentos previstos na Portaria Conjunta Segecex-Segedam 1/2014; e
c) restituir os autos à unidade instrutora de origem para que sejam instaurados processos de cobrança executiva relativamente ao débito solidário de responsabilidade da Associação da Parada do Orgulho de Gays, Lésbicas, Bissexuais e Transgêneros de São Paulo e de Alexandra Peixe dos Santos, bem como às multas imputadas aos mesmos responsáveis (subitens 9.4.1 e 9.5 do aludido acórdão) .
1. Processo TC-Processo 016.929/2015-2 (TOMADA DE CONTAS ESPECIAL) 
	1.1. Responsáveis: Alexandra Peixe dos Santos (XXX.163.678-XX) ; Assoc. da Parada do Org.de Gays, Lesb., Bissex. e Transg. de São Paulo (03.308.506/0001-50) ; Manoel Antônio Ballester Zanini (XXX.182.470-XX) ; SP Eventos Ltda. (50.939.008/0001-96) ; Troupe Produções Ltda. - Epp (66.106.600/0001-47) 
	1.2. Órgão/Entidade: Entidades e Órgãos do Governo do Estado de São Paulo
	1.3. Relator: Ministro Bruno Dantas
	1.4. Representante do Ministério Público: Procurador Marinus Eduardo De Vries Marsico
	1.5. Unidade Técnica: Secretaria de Controle Externo de Tomada de Contas Especial (SecexTCE) .
	1.6. Representação legal: Assyr Favero Filho (138196/OAB-SP) , representando Troupe Produções Ltda. - Epp; Denis Barroso Alberto (238.615/OAB-SP) e outros, representando SP Eventos Ltda.; Fernando Quaresma de Azevedo (110503/OAB-SP) , representando Assoc. da Parada do Org.de Gays, Lesb., Bissex. e Transg. de Sao Paulo. 
	1.7. Determinações/Recomendações/Orientações: não há.

Primeira Câmara

Alexandra Peixe dos Santos (XXX.163.678-XX); Assoc. da Parada do Org.de Gays, Lesb., Bissex. e Transg. de São Paulo (03.308.506/0001-50); Manoel Antônio Ballester Zanini (XXX.182.470-XX); SP Eventos Ltda. (50.939.008/0001-96); Troupe Produções Ltda. - Epp (66.106.600/0001-47)

BRUNO DANTAS

Assyr Favero Filho (138196/OAB-SP), representando Troupe Produções Ltda. - Epp; Denis Barroso Alberto (238.615/OAB-SP) e outros, representando SP Eventos Ltda.; Fernando Quaresma de Azevedo (110503/OAB-SP), representando Assoc. da Parada do Org.de Gays, Lesb., Bissex. e Transg. de Sao Paulo.

TOMADA DE CONTAS ESPECIAL (TCE)

Secretaria de Controle Externo de Tomada de Contas Especial (SecexTCE).